【裁判字號】    90,交上易,409
【裁判日期】    900330
【裁判案由】    過失傷害
【裁判全文】
臺灣高等法臺南分院刑事判決             九十年度交上易字第四０九號      Ｃ
      上  訴  人
      即  被  告  乙  ○  ○
      選任辯護人  彭  冀  湘
右上訴人因過失傷害案件，不服臺灣臺南地方法院八十九年度交易字第六六一號中華
民國九十年一月二十日第一審判決（起訴案號：臺灣臺南地方法院檢察署八十九年度
偵字第一００六０號），提起上訴，本院判決如左：
      主      文
原判決撤銷。
乙○○從事業務之人，因業務上之過失傷害人，累犯，處有期徒刑參月，如易科罰金
，以參佰元折算壹日。
      事      實
乙○○以自行種植水果為業，平日並駕駛車牌ＴＦ—五六九一號自用小貨車，載運種
植水果所需農具、肥料等物往來田間，為以從事駕駛為附隨業務之人，曾於民國（下
同）八十八年間因傷害罪，經本院判處有期徒刑四月，如易科罰金以三百元拆算一日
確定，已於八十八年十月八日易科罰金執行完畢，猶不知謹慎駕車。復於八十九年三
月十日上午七時許，駕駛上開自用小貨車，沿臺南縣玉井鄉中正村劃設有分向限制線
之中正路，由北往南方向行駛，途經該路六二五號附近，因欲迴轉掉頭取物，於利用
該處路旁之空地迴車掉頭時，本應注意劃有分向限制線之路段不得迴車，且依當時天
候晴朗、日間自然光線、路面乾燥無缺陷、道路上未有任何障礙物、視距復屬良好，
客觀上亦無不能注意之情事，詎竟疏未注意，仍貿然迴車，適有亦疏未注意車前狀況
，及未遵行速限而以時速六、七十公里速度超速行駛，而由甲○○所騎乘車牌ＪＴＤ
—０一九號重型機車，沿該中正路由北往南方向駛抵該處，見乙○○之自用小貨車迴
車橫越在路中央，已避煞不及致撞上乙○○之自用小貨車，甲○○隨即人車倒地，並
因而受有右股骨近端粉碎性骨折、右髕骨骨折、右大腿間室症候群、造成右側坐骨神
經損傷及右手撕裂傷等傷害。案經甲○○訴由臺南縣警察局玉井分局報請臺灣臺南地
方法院檢察署檢察官偵查起訴。
      理      由
一、上訴人即被告乙○○右揭駕車肇事，致告訴人甲○○受傷之犯罪事實，已迭據被
    告先後在警訊及歷次偵審中坦承不諱，核與告訴人迭在警訊及原審偵審中所指訴
    之情節相符，並有臺南縣警察局道路交通事故調查報告表一紙、及現場相片六張
    ，附於警卷足稽，且告訴人因本件車禍致受有前揭傷害，亦有財團法人奇美醫院
    醫院於八十九年六月五日、同年十月十一日，所分別出具之診斷證明書各一紙，
    分別存於警卷及偵查卷可佐。按汽車於劃有分向限制線之路段，不得迴車，道路
    交通安全規則第一百零六條第二款定有明文，被告駕車行經前開劃有分向限制線
    之玉井鄉○○村○○路時，自應注意遵行不得在該路段迴車，且依前揭案發時之
    路況，客觀上亦無不能注意之情事，乃竟疏未注意，猶貿然於該處迴車，致肇本
    件車禍，其過失之咎，委難辭卸。又告訴人騎機車未注意車前狀況，及在原審自
    承騎機車超速，雖亦與有過失，惟因被告已有如前述之過失，仍難因此而得解免
    其刑責。且被告之過失行為，與告訴人所受之傷害結果間，亦具相當之因果關係
    。本件事證已甚明確，被告之犯行洵堪認定，應予依法論科。
二、查被告自承以種植水果為業，平日並駕駛自用小貨車載運種植水果所需之農具、
    肥料等物往來田間，自係以從事駕駛為附隨業務之人，乃竟於駕駛自用小貨車時
    ，因過失與告訴人所騎之機車碰撞，因而致告訴人受傷，核係犯刑法第二百八十
    四條第二項前段之業務過失傷害罪。公訴人認係犯同條第一項前段之普通過失傷
    害罪，容有未洽，起訴法條應予變更。又其曾有前開犯罪事實欄所載之犯罪前科
    ，不惟已為其所自承，並有其刑案資料查註紀錄表存卷足參，其於有期徒刑執行
    完畢後五年內再犯本罪，應依累犯規定加重其刑。原審據予論罪科刑，固非無見
    ；惟查原判決未於事實及理由欄，論述告訴人亦與有過失之情事及依據，並資為
    量刑之參考，尚有未洽。被告上訴意旨，認其非業務過失傷害，雖無足取；惟其
    另指摘原判決量刑過重不當，則為有理由，應由本院將原判決予以撤銷改判。爰
    審酌被告之生活狀況、素行、過失程度、告訴人與有過失及所受損害、被告犯後
    態度暨已給付部分醫藥費等一切情狀，改對其量處有期徒刑三月，並諭知如易科
    罰金以三百元折算一日之標準，以資懲儆。
三、據上論斷，應依刑事訴訟法第三百六十九條第一項前段、第三百六十四條、第二
    百九十九條第一項前段、第三百條，刑法第二百八十四條第二項前段、第四十七
    條、第四十一條，罰金罰鍰提高標準條例第一條前段、第二條，判決如主文。
本案經檢察官林炎昇到庭執行職務。
中    華    民    國      九十      年      三      月      三十        日
                                  臺灣高等法院臺南分院刑事第二庭
                                      審判長法官  游    明    仁
                                            法官  蘇    重    信
                                            法官  林    永    茂
右正本證明與原本無異。
不得上訴。
                                      法院書記官  楊    清    旺
中    華    民    國      九十      年      四      月     二           日
附錄法條：
刑法第二百八十四條第二項前段：從事業務之人，因業務上之過失傷害人者，處一年
                              以下有期徒刑、拘役或一千元以下罰金，致重傷者
                              ，處三年以下有期徒刑、拘役或二千元以下罰金。


司法院資訊處製作；財團法人民間司法改革基金會備份。
